臺灣桃園地方法院小額民事判決
110年度壢小字第1579號
原      告  劉意宗  
被      告  銓勝通運股份有限公司

法定代理人  劉德勝  

被      告  張琨陽  
上列當事人間請求損害賠償事件，本院於民國111年2月8日言詞
辯論終結，判決如下：
    主    文
一、被告應連帶給付原告新臺幣（下同）2萬1,806元。
二、原告其餘之訴駁回。
三、訴訟費用1,000元由被告連帶負擔396元，餘由原告負擔。
四、本判決第一項得假執行。
    事實及理由
壹、程序方面
　　被告經合法通知，未於言詞辯論期日到場，核無民事訴訟法
    第386條所列各款情形，爰依原告之聲請，由其一造辯論而
    為判決。
貳、實體方面
一、原告主張：伊於110年6月17日上午8時52分許，駕駛配偶訴
    外人彭壽珍所有之車牌號碼0000-00號自用小客車（下稱系
    爭車輛），沿桃園市平鎮區太平西路行經洪圳路與太平西交
    岔路口時，適有被告甲○○為被告銓勝通運股份有限公司（下
    稱銓勝公司）之員工，且係執行銓勝公司職務中，駕駛銓勝
    公司所有之車牌號碼00-000號營業大貨車（下稱肇事車輛）
    未依路口停字標字停車再開，兩車遂於交岔路口處發生碰撞
    （下稱系爭事故）。又因系爭事故系爭車輛送修後支出修理
    費用4萬9,010元（含零件費用26,510元、工資10,300元、烤
    漆12,200元）及拖吊費6,000元，嗣彭壽珍將系爭車輛損害
    賠償請求權利讓與予原告。是就系爭車輛所受之損害銓勝公
    司依法應與甲○○應對原告負連帶賠償責任。為此，爰依侵權
    行為法律關係，提起本件訴訟。並聲明：被告應連帶給付原
    告5萬5,010元。
二、被告均未於言詞辯論期日到場，亦未提出準備書狀作任何聲
    明或陳述。
三、本院之判斷：
  ㈠原告主張之上開事實，除被告應賠付之金額及肇事責任比例
    外，業據其提出與所述相符之債權讓與證明書、桃園市政府
    警察局交通事故當事人登記聯單、金鋒汽車企業社統一發票
    與估價單、系爭車輛毀損零件彩色照片24張、拖吊費用統一
    發票、國道小型車施救服務契約第3437號三聯單為證（見本
    院卷第6頁至第13頁、第15頁至第16頁），並經本院依職權
    向桃園市政府警察局平鎮分局調閱上開交通事故調查卷宗（
    見本院卷第23頁至第33頁），核閱無訛；又被告均經相當時
    期受合法之通知，而於言詞辯論期日不到場，亦未提出準備
    書狀爭執，依民事訴訟法第280條第3項前段準用同條第1項
    之規定，應視同自認，故原告主張之上開事實，堪信屬實。
　㈡按行至無號誌之交岔路口，均應減速慢行，作隨時停車之準
    備，且支線道車應暫停讓幹線道車先行，道路交通安全規則
    第93條第1項第2款、第102條第1項第2款均有明文。所謂「
    停」標字，用以指示車輛至此必須停車再開，道路交通標誌
    標線號誌設置規則第177條亦有明定。又因故意或過失，不
    法侵害他人之權利者，負損害賠償責任；汽車、機車或其他
    非依軌道行駛之動力車輛，在使用中加損害於他人者，駕駛
    人應賠償因此所生之損害。但於防止損害之發生，已盡相當
    之注意者，不在此限。另受僱人因執行職務，不法侵害他人
    之權利者，由僱用人與行為人連帶負損害賠償責任。民法第
    184條第1項前段、第191條之2及第188條第1項分別定有明文
    。查，本件經當庭勘驗卷附監視器錄影光碟檔案，結果略以
    ：「檔案名稱：085243，並將時間拉至8點52分44秒左右，
    進行播放，畫面12點鐘方向顯示一輛白色營業大貨車從劃有
    停等白色標線之道路駛出，未停等即進入無號誌交岔路口之
    黃網線區域。此時一輛銀色自小客車自畫面左方道路同樣駛
    入黃網線區域，未見該車有減速之情形，兩車於交岔路口處
    發生碰撞。」，此有本院勘驗筆錄在卷可參（見本院卷第43
    頁背面），堪信系爭事故發生之緣由，起因於被告甲○○駕駛
    肇事車輛沿洪圳路往八德方向，行經洪圳路與太平西路交岔
    路口之際，未依路口停字標字停車再開，復未禮讓幹線道車
    即系爭車輛先行而致兩車於該交岔路口處發生碰撞，被告甲
    ○○違反上開規定而致生系爭事故，其行為有過失甚明，且被
    告甲○○之過失行為與原告所受損害間並具相當因果關係，則
    被告甲○○就系爭事故所生之損害應負損害賠償責任至明。又
    被告甲○○係於駕駛被告銓勝公司所有、後車廂印有「銓勝通
    運公司」字樣之肇事車輛途中過失撞擊原告，客觀上足認與
    其執行被告銓勝公司職務有關，而被告均經相當時期受合法
    之通知，未於言詞辯論期日到場答辯，亦未提出準備書狀爭
    執，堪信被告甲○○為銓勝公司之受僱人，且於系爭事故發生
    時係為銓勝公司執行職務，揆諸上開規定，自應就系爭車輛
    所受之損害與被告甲○○負連帶賠償之責。
  ㈢次按不法毀損他人之物者，被害人得請求賠償其物因毀損所
    減少之價額；負損害賠償責任者，除法律另有規定或契約另
    有訂定外，應回復他方損害發生前之原狀，前項情形，債權
    人得請求支付回復原狀所必要之費用，以代回復原狀，民法
    第196條、第213條第1項、第3項分別定有明文。又依民法第
    196條請求賠償物被毀損所減少之價額，得以修復費用為估
    定之標準，但以必要者為限，例如：修理材料以新品換舊品
    ，應予折舊，此有最高法院77年5月17日77年度第9次民事庭
    會議決議可資參照。故債權人所得請求者既為回復原狀之必
    要費用，倘以維修費用為估定其回復原狀費用之標準，則修
    理材料以新品換舊品時，即應予折舊。依行政院所頒固定資
    產耐用年數表及固定資產折舊率之規定，系爭車輛之耐用年
    數為5年，依定率遞減法每年折舊1000分之369，其最後1年
    之折舊額，加歷年折舊累計額，其總和不得超過該資產成本
    原額之10分之9。另依營利事業所得稅查核準則第95條第6項
    規定「固定資產提列折舊採用定率遞減法者，以1年為計算
    單位，其使用期間未滿1年者，按實際使用之月數相當於全
    年之比例計算之，不滿1月者，以1月計」，系爭車輛自93年
    1月出廠，此有公路監理電子閘門車號查詢汽車車籍資料可
    查（見本院卷第33頁背面），迄本件車禍發生時即110年6月
    17日，已使用17年5月，超過5年之耐用年限，依前開計算扣
    除零件折舊額後，零件費用為2,651元（計算式：26,510×1/
    10＝2,651元），則系爭車輛修復之必要費用總計為2萬5,151
    元（計算式：零件部分2,651元＋工資部分1萬0,300元＋烤漆
    部分1萬2,200元＝25,151元）。另加計系爭車輛拖吊費用6,0
    00元，則原告得請求系爭車輛修理費用及拖吊費用共計為3
    萬1,151元。
　㈣末按損害之發生或擴大，被害人與有過失者，法院得減輕賠
    償金額或免除之，民法第217條第1項定有明文。此項規定之
    目的，在謀求加害人與被害人間之公平，故在裁判上法院得
    以職權減輕或免除之（最高法院85年台上字第1756號判決意
    旨參照）。又民法第217條第1項過失相抵之責任減輕或免除
    ，非為抗辯，而為請求權一部或全部之消滅，故過失相抵之
    要件具備時，法院得不待當事人之主張，逕以職權減輕賠償
    金額或免除之（最高法院107年度台上字第773號判決參照）
    。查，被告甲○○駕駛肇事車輛通過劃設停字標字交岔路口時
    ，未停等、禮讓系爭車輛先行，固有疏失，已如前述；惟原
    告行經無號誌之交岔路口時，亦有未減速慢行，而致生系爭
    事故，此有本院前開勘驗筆錄可參，復為原告所不爭執，堪
    信系爭事故之發生，被告甲○○為肇事主因，而原告為肇事次
    因，衡酌上開肇事經過應認被告與原告各負70％與30％之過失
    責任，較為公允。是原告得請求被告連帶賠償之數額，自應
    按比例減少，故經按前開過失比例減輕後，原告得請求賠償
    之金額應為2萬1,806元（計算式：31,151元×70%=21,806元
    ，元以下四捨五入），逾此範圍之請求即屬無據，不應准許
    。
四、綜上所述，原告依侵權行為及債權讓與之法律關係，請求被
    告連帶給付如主文第1項所示之金額，為有理由，應予准許
    ，逾此範圍之請求，為無理由，應予駁回。
五、本件原告勝訴部分係就民事訴訟法第436條之8適用小額訴訟
    程式所為被告敗訴之判決，依同法第436條之20規定，爰依
    職權宣告假執行。
六、訴訟費用負擔依據：民事訴訟法第79條、第85條第2項。並
    依職權確定訴訟費用額為1,000元（即第一審裁判費）。　
中　　華　　民　　國　　111 　年　　2 　　月　　18　　日
                  中壢簡易庭  法  官  劉哲嘉  
以上正本證明與原本無異。
如不服本判決，須以違背法令為理由，於判決送達後20日內向本
庭（桃園市○○區○○路0段000號）提出上訴狀。（須按他造當事人
之人數附繕本）。
中　　華　　民　　國　　111 　年　　2 　　月　　18　　日
　　　　　　　　　　　　　　　書記官  鄭履任
附錄：
一、民事訴訟法第436條之24第2項：
    對於小額程序之第一審裁判上訴或抗告，非以其違背法令為
    理由，不得為之。
二、民事訴訟法第436條之25：
    上訴狀內應記載上訴理由，表明下列各款事項：
    （一）原判決所違背之法令及其具體內容。
    （二）依訴訟資料可認為原判決有違背法令之具體事實。
三、民事訴訟法第471條第1項：（依同法第436條之32第2項規定
    於小額事件之上訴程序準用之）上訴狀內未表明上訴理由者
    ，上訴人應於提起上訴後20日內，提出理由書於原第二審法
    院；未提出者，毌庸命其補正，由原第二審法院以裁定駁回
    之。